# 非货币性出资设立子公司

提问人：LIUHAIWEI0808 时间：2019-12-14 08:05:26
请教版主：A 公司增资扩股，吸收B 公司和 A 公司的原股东 C 投资，B公司以固定资产投资占 A 公司 51% 的股份，C 公司以原持有 A公司的股权及另一部分固定资产投资，占增资后 A公司 49%的股份。我之前在论坛上看到类似的问题，版主说：B 公司以非货币性资产出资设立子公司，如果子公司构成 “业务”，则属于同一控制下企业合并，我想问为什么构成 “业务” 即属于同一控制下企业合并？另外 B 公司的长期股权投资按账面价值计量还是按评估后资产的公允价值计量？是否等于 A 公司处置了该固定资产？A 公司原有的资产评估后是否可以按公允价值调账？

回答人：chenyiwei
如果 B、C 原先无关联方关系，则 B以部分非货币财产出资投入 A并取得对 A的控制权，B的合并报表层面对取得 A的原有净资产应按非同一控制下合并处理。对 A 而言，取得业务的同时实际控制人改变，类似于反向购买。
对 B 而言的会计处理，可参考《瑞华研究 2010 ～ 2016 汇编》之 “问题3-2-74（以子公司控股股权对被购买方增资实现对被购买方非同一控制下合并的处理）”。
A 原有的资产、负债在 A自身的个别报表中不能按评估值调账。

提问人：LIUHAIWEI0808 时间：2019-12-14 08:05:26
那再麻烦问请教陈版：B 公司编制合并报表层面，A 公司的资产负债是否要调整为公允价值？谢谢！

回答人：chenyiwei
需要。